臺灣臺南地方法院刑事裁定
111年度醫訴字第2號
公  訴  人  臺灣臺南地方檢察署檢察官
被      告  楊茗澤



選任辯護人  陳澤嘉律師
            李鳳翔律師
被      告  高心慧





選任辯護人  劉憲璋律師
            唐光義律師
被      告  陳昱瑾




選任辯護人  陳惠菊律師
被      告  鄭金豐




選任辯護人  謝逸文律師

上列被告因組織犯罪條例等案件，本院裁定如下：
    主  文
楊茗澤、高心慧、陳昱瑾、鄭金豐之羈押期間，均自民國111年1
2月22日起延長貳月。並均禁止接見、通信。
    理  由
一、本件被告楊茗澤等4人因組織犯罪條例等案件，前經本院訊
    問後，認其等犯罪嫌疑重大，且有刑事訴訟法第101條第1項
    第2款、第101條之1之1第1項第7款情形，認有串證之虞及反
    覆實施詐欺犯罪之虞，非予羈押顯難進行審判，而有羈押之
    必要，於民國111年7月22日裁定執行羈押，並於同年10月22
    日延長羈押2月在案。合先敘明。
二、次按羈押被告，偵查中不得逾2月，審判中不得逾3月。但有
    繼續羈押之必要者，得於期間未滿前，經法院依第101條或
    第101條之1之規定訊問被告後，以裁定延長之，同法第108
    條第1項定有明文。又羈押之目的，在於確保刑事偵查、審
    判程序之完成及刑事執行之保全。刑事被告是否犯罪嫌疑重
    大、有無法定羈押事由及有無羈押之必要，於執行羈押後有
    無繼續羈押必要之判斷，乃屬事實審法院得依職權裁量之事
    項，事實審法院自得斟酌訴訟進行程度及其他一切情事而為
    認定（最高法院101年度台抗字第485號裁定意旨參照）。
三、查本件被告等涉犯組織犯罪條例等罪在案，經本院認有串證
    之虞及反覆實施詐欺犯罪之虞予以羈押。茲因羈押期間即將
    屆滿，經本院訊問被告後，被告等固均主張無羈押必要，請
    求准予具保云云。惟被告楊茗澤固表示對起訴之犯罪事實及
    罪名全部認罪，並已提出自白書無再串證之虞，且正積極與
    被害人和解等語；而其他共同被告高心慧、陳昱瑾、鄭金豐
    亦均否認有何犯罪行為，辯稱不知被告楊茗澤無醫師資格，
    亦不知楊茗澤自「金湧長生醫學生物科技股份有限公司」取
    得提供病患治療用之藥品是未經衛生福利部核准之偽藥，且
    所提供之醫療行為是未經核准之醫療方式，被告高心慧、陳
    昱瑾並辯稱是被同案被告楊茗澤所騙云云。然查：
　㈠被告高心慧、陳昱瑾、鄭金豐等既什麼都不知情，為何會為
    病患進行注射針劑醫療行為？為何向告訴人等推介其等完全
    不知之治療方式？又如何向被告楊茗澤稱可聯絡日本的實驗
    室進行檢測？則被告楊茗澤與共同被告高心慧、陳昱瑾、鄭
    金豐等人間究竟存在何種關係，是否確有犯意聯絡、行為分
    擔之共犯關係均應再予調查，同時被告高心慧等人及檢察官
    均請求詰問被告楊茗澤，並且亦有其他證人待進行詰問，則
    在詰問證人程序尚未進行前自難遽認被告等人已無串證之虞
    ！
　㈡本案共犯高心慧、陳昱瑾等人，關於是否知悉被告楊茗澤具
    醫師資格一節，與被告楊茗澤供述不一，且被告楊茗澤、陳
    昱瑾間有line對話「我公務機其他人全刪了」之滅證事實；
    又本案有關血液、回輸細胞點滴等物之流向，相關業務、其
    他人員共犯概況、聯繫、金錢流向、犯罪所得、利益分配等
    ，尚待查明，而被告高心慧、陳昱瑾、鄭金豐等人之供述顯
    示均避重就輕，足見其等希冀共犯或證人等能為有利於己之
    證述，而與其等串證之可能性大增。
　㈢本案被告等在非長期間內多次三人以上共同詐欺取財之犯行
    ，且各該件均包括一定期間內接續多次之詐欺行為，而所詐
    得金額更高達新臺幣（下同）2千5百多萬元，足見有一而再
    、再而三反覆為之的傾向，有事實足認其等有反覆實施同一
    之加重詐欺取財犯罪之虞。　
  ㈣何況羈押目的除保全訴訟程序能順利進行外，亦在保全將來
    刑之執行。本件被告等所涉本案尚未確定，同時被告等犯罪
    所得也尚未追償，經權衡被告等行為之危害，國家刑事司法
    權之有效行使、社會秩序及公共利益、被告人身自由之私益
    及防禦權受限制之程度，認對被告等維持羈押處分尚屬適當
    、必要，合乎比例原則，故原羈押原因及必要性依然存在，
    不能因具保而消滅，應自111年12月22日起，延長羈押2月。
    至於被告等所陳家庭因素、經濟因素等請求交保云云，然該
    等因素均非法定具保原因，自難作為應予被告交保之依據，
    併予敘明。
四、依刑事訴訟法第108條第1項、第5項，裁定如主文。
　　　　
中　　華　　民　　國　　111 　年　　12　　月　　20　　日
　　　　　　　　　刑事第二庭  審判長  法　官  彭喜有
                                      法  官  洪士傑
                                      法  官  蔡盈貞
以上正本證明與原本無異。
如不服本裁定，應於收受送達後5日內向本院提出抗告狀。（應
附繕本）
                  　　　　　　　　　　書記官　歐慧琪
中　　華　　民　　國　　111 　年　　12　　月　　20　　日